臺灣屏東地方法院刑事判決　　　　　　　　　　　　　九十年度易字第一二三八號
　　公　訴　人　臺灣屏東地方法院檢察署檢察官
　　被　　　告　乙○○
　　被　　　告　甲○○
右列被告等因傷害案件，經檢察官提起公訴（九十年度偵字第五六六０號），本院判
決如左：
     主  文
乙○○、甲○○均無罪。
     理  由
一、公訴意旨略以：被告乙○○與其弟被告甲○○，共同於民國（下同）九十年八月
    十日下午四時許，前往丙○○位於屏東縣林邊鄉○○村○○路一八七號之二住處
    ，質問丙○○為何在被告乙○○於當日中午舉行之婚宴中，毆打其二人之三姊，
    雙方因而發生爭執，被告乙○○、甲○○竟共同基於傷害之犯意聯絡，動手毆打
    丙○○，致丙○○受有右踝部腓骨遠端骨折併關節半脫臼、頭部外傷、左眼部瘀
    腫兩膝部挫擦傷等傷害，因而認被告乙○○、甲○○共同涉有刑法第二百七十七
    條第一項傷害罪嫌云云。
二、按犯罪事實應依證據認定之，無證據不得推定其犯罪事實，不能證明被告犯罪者
    ，應諭知無罪之判決，刑事訴訟法第一百五十四條、第三百零一條第一項分別定
    有明文。又犯罪事實之認定，應憑真實之證據，倘證據是否真實尚欠明確，自難
    以擬制推測之方法，為其判斷之基礎。且認定犯罪事實之證據係指足以認定被告
    確有犯罪行為之積極證據資料而言，該項證據自須適合於被告犯罪事實之認定，
    始得採為斷罪資料。故刑事訴訟上之證明資料，無論其為直接或間接證據，均須
    達於通常一般人均不致有所懷疑，而得確信其為真實之程度，始得據為有罪之認
    定，若關於被告是否犯罪之證明未能達此程度，而有合理懷疑之存在，致使無從
    形成有罪之確信，根據罪證有疑，利於被告之證據法則，即不得據為不利被告之
    認定（最高法院五十三年臺上字第六五六號、二十九年上字第三一０五號、七十
    六年度臺上字第四九八六號及三十二年上字第六七號判例參照）。再按被害人之
    陳述如無瑕疵，且就其他方面調查又與事實相符，固足採為科刑之基礎，倘其陳
    述尚有瑕疵，則在未究明前，遽採為論罪科刑之根據，即難認為適法（最高法院
    六十一年台上字第三０九九號判例參照）。
三、公訴人認被告二人共同涉犯傷害罪嫌無非係以告訴人之指述及有診斷證明書一紙
    附卷可證為其論據。然經訊之被告乙○○、甲○○於警訊、偵訊及本院審理時，
    均堅決否認有何傷害情事，均辯稱略以：伊等當日雖曾前往告訴人家裡，並與其
    發生爭執，惟確未毆打告訴人等語。經查，告訴人指述其受有右踝部腓骨遠端骨
    折併關節半脫臼、頭部外傷、左眼部瘀腫及兩膝部挫擦傷等傷害一情，固據其於
    警訊中提出屏東縣安泰醫院九十年八月十三日診斷證明書一紙附卷為憑，並經本
    院向上開醫院調閱告訴人於九十年八月十二日在該院就診之病歷影本審閱屬實，
    此有該院九十年十一月十三日九十東安醫字第０三七三號函暨所附病歷影本一份
    在卷可佐，而堪認定，然觀之該紙診斷證明書其上係載明告訴人係於九十年八月
    十二日始前往就醫，核與告訴人指述為被告二人所毆打成傷之時日即九十年八月
    十日，有二日之間隔，衡情告訴人若確有因與人發生爭執而遭人毆打成傷之情事
    ，必當即刻就醫診治，一可即時維護身體健康，二可積極保全證據，以供日後進
    行追訴時之佐證，是告訴人於其所指述遭被告二人所毆傷之時日，並未即時就醫
    ，反至事後二日方行就醫，自不免有違常理，顯有瑕疵，再者，參以告訴人所受
    之傷勢及其年齡等情，告訴人所受傷勢之苦痛，顯已非其身體所得忍受二日後再
    行就醫診治者，故告訴人指述其所受前述傷害係遭被告二人於九十年八月十日毆
    打所致，自難令人信服，不可相信。次查，關於被告二人究係以何方式毆打告訴
    人成傷，告訴人先於警訊中陳稱：「（員警問：乙○○、甲○○二人打你時有無
    拿器具？）當時乙○○是徒手打我，甲○○就（有）拿一根鐵管打我。」（見警
    卷第三頁正面）；嗣則於偵訊中指稱：「（檢察官問：情形？）‧‧‧‧‧乙○○、甲○○就突然拿垂子（應係鎚子或搥子之簡寫）打我‧‧‧‧‧」（見偵卷
    第六頁反面）其指述不一、前後相左，亦有矛盾不實之瑕疵可指，顯不足採。又
    告訴人雖另舉證人丁○○之證述為佐，惟證人丁○○並未親見告訴人所指述之上
    情，業經證人丁○○到庭結證屬實（見本院九十年十一月十六日及九十一年一月
    四日訊問筆錄），故證人丁○○所述，自難據為不利被告二人之認定，是被告二
    人前揭否認有何傷害情事等語之辯解，應堪屬實，當可相信。此外，本院復查無
    其他積極證據足認被告二人有公訴意旨所指共同傷害犯行，自難僅憑告訴人顯有
    瑕疵之指述，遽認被告二人有為本案之犯行，揆諸前揭法條及判例意旨，即應為
    有利於被告之認定，為其無罪之諭知。
據上論斷，應依刑事訴訟法第三百零一條第一項，判決如主文。
本案經檢察官許英輝到庭執行職務。
中      華      民      國      九十一      年      三    月    十八    日
                                      臺灣屏東地方法院刑事第一庭
                                          法  官  潘正屏
                                                  楊中琪
                                                  林世民
右正本證明與原本無異。
檢察官如不服本判決應於收受本判決後送達後十日內向本院提出上訴書狀，其未敘述
上訴理由者，並得於提起上訴後十日內向本院補提理由書狀（均須按他造當事人之人
數附繕本）「切勿逕送上級法院」
被告乙○○、甲○○不得上訴。
                                          書記官  薛慧茹
中      華      民      國      九十一      年      三    月十八    日
